臺灣臺中地方法院刑事判決　　　　　　　　　　　　　九十三年度訴字第八九二號
　　公　訴　人　臺灣臺中地方法院檢察署檢察官
　　被　　　告　甲○○
右列被告因毒品危害防制條例案件，經檢察官提起公訴（九十三年度毒偵字第九四七
號），被告於準備程序中就被訴事實為有罪之陳述，本院合議庭裁定由受命法官獨任
進行簡式審判程序，茲判決如左：
    主    文
甲○○連續施用第一級毒品，處有期徒刑捌月；扣案之第一級毒品海洛因伍小包（經
送驗結果均含第一級第六項毒品海洛因成分，其中參小包，淨重零點玖柒公克【空包
裝重零點陸捌公克】，餘貳小包，淨重零點壹玖公克【空包裝重零點伍陸公克】），
均沒收銷燬；另扣案之自製毒品杓子壹支、夾鏈袋壹個，均沒收之。又連續施用第二
級毒品，處有期徒刑肆月。應執行有期徒刑拾月；扣案之第一級毒品海洛因伍小包（
經送驗結果均含第一級第六項毒品海洛因成分，其中參小包，淨重零點玖柒公克【空
包裝重零點陸捌公克】；餘貳小包，淨重零點壹玖公克【空包裝重零點伍陸公克】）
，均沒收銷燬；另扣案之自製毒品杓子壹支、夾鏈袋壹個，均沒收之。
    犯罪事實
一、甲○○前於民國八十九年間因施用毒品案件，經本院以八十九年度毒聲字第七三
    四六號裁定送觀察勒戒，認無繼續施用毒品傾向，嗣經臺灣臺中地方法院檢察署
    檢察官於九十年一月六日以八十九年度毒偵字第七八五五號不起訴處分確定，再
    於九十一年間因施用毒品案件，經本院於九十一年八月二十八日以九十一年度毒
    聲字第二三六二號裁定送觀察勒戒後，臺灣高等法院臺中分院於九十一年十月一
    日以九十一年度毒抗字第六八二號裁定抗告駁回確定，觀察勒戒後認無繼續施用
    毒品傾向，經臺灣臺中地方法院檢察署檢察官於九十二年三月十二日以九十二年
    度毒偵緝字第四一號為不起訴處分確定。於前開觀察勒戒執行完畢後，仍不知悔
    改，五年內又基於施用第一級毒品海洛因及第二級毒品安非他命之概括犯意，自
    九十三年三月七日十八時三十分起至九十四年一月間某日止，連續在臺中縣太平
    市○○路○段三九二號一樓等處，以將海洛因摻入香煙中點燃後吸取其煙之方式
    ，施用第一級毒品海洛因十五餘次。另於九十三年三月十一日上午十一時許起至
    九十四年三月五日不詳時間止，連續在臺中縣太平市○○路○段三九二號一樓等
    處，以每二、三個月施用一次安非他命之頻率，將安非他命置於玻璃管（未扣案
    ）中點火產生煙霧以吸食之方式，施用安非他命四至六次。嗣為警分別於九十三
    年三月十一日上午七時三十分持本院九十三年度聲搜字第七二八號搜索票在臺中
    縣太平市○○路○段三九二號一樓查獲，並扣得甲○○所有供施用第一級毒品海
    洛因所用之自製毒品杓子一支、夾鏈袋一個，及第一級毒品海洛因三小包（經送
    驗結果均含第一級第六項毒品海洛因成分，淨重○．九七公克【空包裝重○．六
    八公克】），另於九十三年六月八日二十一時五十分許在臺中縣太平市○○路四
    六五巷五三號對面工寮查獲，復於九十三年十一月十九日二十三時五十分許在臺
    中縣太平市○○路四六五巷口為警查獲，並扣得第一級毒品海洛因二小包（經送
    驗結果均含第一級第六項毒品海洛因成分，淨重○．一九公克【空包裝重○．五
    六公克】），甲○○前開為警查獲經採尿送驗結果分別呈安非他命類及鴉片海洛
    因代謝物陽性反應後，始知上情。
二、案經臺中市警察局第三分局報告臺灣臺中地方法院檢察署檢察官偵查起訴。
    理    由
一、右揭犯罪事實，業據被告甲○○分別於偵查、本院準備程序及簡式審判程序中供
    承明確，並有被告甲○○所有供施用第一級毒品海洛因所用之自製毒品杓子一支
    、夾鏈袋一個扣案可資佐憑，復查：
（一）被告甲○○在被查獲之九十三年三月十一日、九十三年六月八日二十一時、九
      十三年十一月十九日，分別臺中市警察局第三分局、臺中縣警察局霧峰分局、
      臺中市警察局第三分局所採集之尿液，分別送請詮昕科技股份有限公司檢驗結
      果，係呈安非他命類、鴉片類均為陽性反應，復經以GC/MS方法為確認結果，
      仍呈安非他命類、鴉片類陽性反應等情，送請中山醫學大學附設醫院藥物濫用
      檢測中心檢驗結果，係呈安非他命類、鴉片類均為陽性反應，復經以GC/MS方
      法為確認結果，仍呈安非他命、甲基安非他命、可待因、嗎啡陽性反應等情，
      有臺中市警察局第三分局真實姓名對照表暨詮昕科技股份有限公司九十三年三
      月二十四日出具之濫用藥物尿液檢驗報告、尿水送驗真實姓名對照表暨中山醫
      學大學附設醫院九十三年六月十八日尿液鑑定報告、臺中市警察局第三分局委
      託檢驗尿液代號與真實姓名對照表暨詮昕科技股份有限公司九十三年十二月八
      日出具之濫用藥物尿液檢驗報告各一份附卷可稽（見九十三年度毒偵字第九四
      七號偵查卷第四十、六十頁、九十三年度毒偵字第二九七二號偵查卷第十一、
      十二頁、九十三年度毒偵字第四八八一號偵查卷第十八、四一頁），是以被告
      甲○○自承於九十三年三月七日十八時三十分起至九十四年一月間某日止，連
      續施用第一級毒品海洛因十五餘次。另於九十三年三月十一日上午十一時許起
      至九十四年三月五日不詳時間止，以每二、三個月施用一次安非他命之頻率，
      施用第二級毒品安非也命四至六次等語，即有所據，信屬可採。
（二）復以，被告甲○○於八十九年間因施用毒品案件，經本院以八十九年度毒聲字
      第七三四六號裁定送觀察勒戒，認無繼續施用毒品傾向，嗣經臺灣臺中地方法
      院檢察署檢察官於九十年一月六日以八十九年度毒偵字第七八五五號不起訴處
      分確定，再於九十一年間因施用毒品案件，經本院於九十一年八月二十八日以
      九十一年度毒聲字第二三六二號裁定送觀察勒戒後，臺灣高等法院臺中分院於
      九十一年十月一日以九十一年度毒抗字第六八二號裁定抗告駁回確定，觀察勒
      戒後認無繼續施用毒品傾向，經臺灣臺中地方法院檢察署檢察官於九十二年三
      月十二日以九十二年度毒偵緝字第四一號為不起訴處分確定等情，有臺灣高等
      法院被告全國前案紀錄表、臺灣臺中地方法院檢察署刑案資料查註紀錄表各一
      份在卷可按。被告甲○○本件再施用第一級毒品海洛因及第二級毒品安非他命
      犯行，確係在前次施用毒品犯行經觀察勒戒執行完畢後五年內所再犯，至臻明
      確。
（三）綜上所述，本件事證明確，被告右開犯行，洵堪認定。
二、按海洛因、安非他命係毒品危害防制條例第二條第二項第一款、第二款所定之第
    一級毒品、第二級毒品，不得非法施用。是以：
（一）核被告甲○○自承於九十三年三月七日十八時三十分至九十四年一月間某日止
      ，連續施用第一級毒品海洛因十五餘次部分，均係犯毒品危害防制條例第十條
      第一項之施用第一級毒品罪。另被告甲○○於九十三年三月十一日上午十一時
      許起至九十四年三月五日不詳時間止，以每二、三個月施用一次安非他命之頻
      率，施用第二級毒品安非也命四至六次之犯行，則均係犯同條第二項之施用第
      二級毒品罪。被告甲○○持有第一級毒品海洛因及第二級毒品安非他命後，進
      而施用，其持有之低度行為應為施用之高度行為所吸收，不另論以持有第一級
      毒品罪及持有第二級毒品罪。另被告先後十五餘次施用第一級毒品海洛因、四
      至六次施用第二級毒品安非他命之犯行，均分別於緊接之時間，各以相同之方
      法為之，自均各觸犯構成要件相同之罪，顯各係基於概括犯意為之，均應依連
      續犯之規定論以一罪，並分別依法加重其刑。又被告甲○○所犯上開二罪，則
      犯意各別，行為互殊，罪名不同，應分論併罰。
（二）又公訴人起訴事實雖未敘及被告甲○○自九十三年三月十一日起至九十四年一
      月間某日止連續施用第一級毒品海洛因，及於九十三年三月十一日十一時三十
      分起至九十四年三月五日不詳時間止之間連續施用第二級毒品安非他命之犯行
      ，然該部分事實與公訴人起訴之犯罪事實既具有連續犯之裁判上一罪關係，應
      為起訴效力所及，本院自應併予審究。
（三）爰審酌被告甲○○於八十九年間因施用毒品案件，經本院以八十九年度毒聲字
      第七三四六號裁定送觀察勒戒，認無繼續施用毒品傾向，嗣經臺灣臺中地方法
      院檢察署檢察官於九十年一月六日以八十九年度毒偵字第七八五五號不起訴處
      分確定，再於九十一年間因施用毒品案件，經本院於九十一年八月二十八日以
      九十一年度毒聲字第二三六二號裁定送觀察勒戒後，臺灣高等法院臺中分院於
      九十一年十月一日以九十一年度毒抗字第六八二號裁定抗告駁回確定，觀察勒
      戒後認無繼續施用毒品傾向，經臺灣臺中地方法院檢察署檢察官於九十二年三
      月十二日以九十二年度毒偵緝字第四一號為不起訴處分確定，竟仍不知戒惕，
      再度違犯本件毒品危害防制條例第十條第一項及第二項之罪，無視於毒品對於
      自身健康之戕害及國家對於杜絕毒品犯罪之禁令；其犯罪之動機、目的單純；
      又施用毒品係自戕行為，犯罪手段平和，亦未因此而危害他人，所生損害非大
      ；再考之其於犯後坦承犯行，態度良好，並參諸施用毒品者均有相當程度之成
      癮性及心理依賴，其犯罪心態與一般刑事犯罪之本質並不相同，應側重以適當
      之醫學治療及心理矯治處遇為宜等一切情狀，分別量處如主文所示之刑，並定
      其應執行之刑，以示懲儆。
（四）至為警於九十三年三月十一日上午七時三十分扣得之第一級毒品海洛因三小包
      ，經送驗結果均含第一級第六項毒品海洛因成分，淨重○．九七公克（空包裝
      重○．六八公克），另為警於九十三年十一月十九日二十三時五十分許扣得第
      一級毒品海洛因二小包，經送驗結果均含第一級第六項毒品海洛因成分，淨重
      ○．一九公克（空包裝重○．五六公克），有法務部調查局九十三年四月二十
      二日調科壹字第120013729號鑑定通知書、九十三年十二月十五日調科壹字第
      120014963號鑑定通知書各一份為證（見本院卷【一】第二十頁、本院九十三
      年度訴字第二二四九號卷【一】），係毒品危害防制條例第二條第二項第一款
      所定之第一級毒品，屬違禁物，不問是否屬被告所有，應依毒品危害防制條例
      第十八條第一項前段之規定宣告沒收並銷燬之。另為警於九十三年三月十一日
      上午七時三十分扣得之自製毒品杓子一支、夾鏈袋一個，係被告甲○○所有供
      施用第一級毒品海洛因所用之物，業據被告甲○○供陳明確（見本院卷【三】
      第十三頁），爰依刑法第三十八條第一項第二款規定，宣告沒收之。
據上論斷，應依刑事訴訟法第二百七十三條之一第一項、第二百九十九條第一項前段
，毒品危害防制條例第十條第一項、第二項、第二十三條第二項、第十八條第一項前
段，刑法第十一條、第五十六條、第五十一條第五款、第三十八條第一項第二款，判
決如主文。
本案經檢察官簡豐年到庭執行職務
中    華    民    國      九十四      年     六     月       十七      日
                            臺灣臺中地方法院刑事第十二庭
                                    法  官  劉  兆  菊
右正本證明與原本無異。
如不服本判決，應於送達後十日內向本院提出上訴狀（須附繕本），上訴於臺灣高等
法院臺中分院。
                                    書記官
中    華    民    國      九十四      年      六    月       十七    日
附錄論罪科刑法條
毒品危害防制條例第十條
施用第一級毒品者，處六月以上五年以下有期徒刑。
施用第二級毒品者，處三年以下有期徒刑。
